Karolina Och-Pudło

JUNIOR FRONT-END DEVELOPER

508-893-332

https://github.com/och-karr

och.pudlo@gmail.com

in http://bit.ly/linkedin-och-pudlo

Kraków

https://och-karr.github.io/portfolio

O mnie

Zdobyłam pierwsze doświadczenie w dziedzinie Front-End i ciągle doszkalam się - obecnie głównie z JavaScriptu i Reacta. Zawsze sądziłam, że praca to konieczność i zero przyjemności, póki nie odkryłam i nie zrozumiałam na czym polega programowanie. Jestem osobą otwartą na nowe wyzwania i chętną do nauki. Bardzo dobrze nawiązuję kontakt z ludźmi, chętnie pomagam innym ale też lubię słuchać i poszerzać swoją wiedzę od bardziej doświadczonych osób.

Doświadczenie

Virtua Ltd. - Junior Front-End Developer (staż)

02/2019 - 05/2019

projekt responsywnej landing page z wykorzystaniem HTML, Sass, JavaScript oraz task managera Gulp. Wykonałam również podstawową walidację formularza oraz zapisywanie maili do bazy danych Firebase.

https://github.com/och-karr/landing-page-internship-task

theme dla sklepu internetowego z wykorzystaniem platformy ecommerce - Shopware, wykorzystując Sass, jQuery oraz Gulp. Oprócz nadania styli dla strony głównej oraz strony kategorii utworzyłam plugin ze spersonalizowanym elementem "shopping-world". W projekcie zachowane było podejście RWD.

https://github.com/och-karr/shopware-theme-plugin

Umiejętności

Javascript - ES6, tworzenie funkcjonalności na stronach internetowych

ReactJS - podstawy

iQuery

HTML i CSS

Sass

Shopware - platforma ecommerce

Bootstrap

Ajax i API - korzystanie z zewnętrznego API, ajax jQuery

Avocode, Photshop - analiza projektu graficznego do tworzenia strony

Gulp, Jira, Git

Szkolenia, kursy, certyfikaty

Warsztaty "Testowanie aplikacji webowych"

21/03/2019

w ramach XV Studenckiego Festiwalu Informatycznego

Podstawy pisania testów jednostkowych oraz integracyjnych z wykorzystaniem narzędzi Jest, Enzyme oraz Cypress, na przykładzie aplikacji Reactowej.

Bootcamp "Web Developer"

02/2018 - 08/2018

prowadzony przez Codemy S.A. Kurs z następujących języków oraz technologii: HTML5, CSS3, RWD, Bootstrap, Sass, Git, jQuery, AJAX, JavaScript ES6, React

Na półrocznym bootcampie poznałam szereg technologii pozwalających na wykonanie profesjonalnej responsywnej strony internetowej zachowując dobre praktyki i wykorzystując różne narzędzia, biblioteki, frameworki. W ramach kursu wykonałam sporo mniejszych zadań oraz kilka większych projektów jak na przykład prostą grę, aplikację webową opartą o API lub aplikację z wykorzystaniem Reacta.

Wyrażam zgodę na przetwarzanie podanych przeze mnie moich danych osobowych w celu realizacji tego i przyszłych procesów rekrutacji zgodnie z przepisami rozporządzenia Parlamentu Europejskiego i Rady (UE) 2016/679 z 27 kwietnia 2016 r. w sprawie ochrony osób fizycznych w związku z przetwarzaniem danych osobowych i w sprawie swobodnego przepływu takich danych oraz uchylenia dyrektywy 95/46/WE (Dz.Urz. UE L 119 z 4.5.2016 r.). Oświadczam, że zostałam/zostałem powiadomiona/powiadomiony o tym, że podanie przeze mnie danych osobowych jest dobrowolne, jak również o tym, że przysługuje mi prawo do cofnięcia niniejszej zgody w każdym czasie, przy czym cofnięcie zgody na przetwarzanie danych osobowych jest równoznaczne z rezygnacją z dalszego udziału w procesach rekrutacyjnych.

Edukacja

Akademia Górniczo-Hutnicza w Krakowie

02/2016 - 10/2018

Wydział Górnictwa i Geoinżynierii, Budownictwo, studia magisterskie

Akademia Górniczo-Hutnicza w Krakowie

10/2012 - 01/2016

Wydział Górnictwa i Geoinżynierii, Budownictwo, studia inżynierskie

Języki obce

Język angielski - poziom B2

Zainteresowania

Gry planszowe, książki podróżnicze, reportażowe, malarstwo, wycieczki górskie, snowboard